# 使用权资产因为疫情存在免租，是否调整使用权资产和租赁负债

提问人：wang5333219 时间：2023-02-21 22:19:17
使用权资产因为疫情， 2022 年1-6月免租了半年，少支付了租赁 500 万，请问这种情况下是否调整使用权资产和租赁负债；

回答人：chenyiwei
这种情况首先要考虑是否选择适用《新冠肺炎疫情相关租金减让会计处理规定》（财会[2020]10号）。如果不选择适用该简化处理规定的，则按新租赁准则下租赁变更的一般规定处理，将租金减让的影响体现在后续期间；如果选择适用上述简化规定的，则处理原则为“承租人应当继续按照与减让前一致的折现率计算租赁负债的利息费用并计入当期损益，继续按照与减让前一致的方法对使用权资产进行计提折旧等后续计量。发生租金减免的，承租人应当将减免的租金作为可变租赁付款额，在达成减让协议等解除原租金支付义务时，按未折现或减让前折现率折现金额冲减相关资产成本或费用，同时相应调整租赁负债；延期支付租金的，承租人应当在实际支付时冲减前期确认的租赁负债。”
另外针对该简化处理方法，财政部会计司还发布了应用案例，见：http://kjs.mof.gov.cn/zt/kjzzss/ ... 0210610_3717388.htm。